臺灣高等法院臺中分院刑事裁定
111年度聲字第976號
聲  請  人  臺灣高等檢察署臺中檢察分署檢察官     
受  刑  人  蔡景樺



上列聲請人因受刑人數罪併罰有二裁判以上，聲請定其應執行之
刑（聲請案號：111年度執聲字第420號），本院裁定如下：
    主  文
蔡景樺因犯如附表所示各罪所處之刑，應執行有期徒刑陸年貳月
。
    理  由
一、聲請意旨略以：受刑人蔡景樺前因犯洗錢防制法等數罪，先
    後經判決確定如附表。數罪中雖有刑法第50條第1項但書所
    列情形，惟受刑人已請求檢察官聲請定應執行刑，有臺灣臺
    中地方檢察署民國111年4月12日是否請求定應執行刑調查表
    足稽，應依刑法第50條第2項、第53條、第51條第5款規定，
    定其應執行之刑。爰依刑事訴訟法第477條第1項聲請裁定等
    語。
二、按刑法第50條規定：「（第一項）裁判確定前犯數罪者，併
    合處罰之。但有下列情形之一者，不在此限：一得易科罰金
    之罪與不得易科罰金之罪。二得易科罰金之罪與不得易服社
    會勞動之罪。三得易服社會勞動之罪與不得易科罰金之罪。
    四得易服社會勞動之罪與不得易服社會勞動之罪。（第二項
    ）前項但書情形，受刑人請求檢察官聲請定應執行刑者，依
    第51條規定定之。」若受刑人就其所犯數罪所處之各刑，有
    刑法第50條第1項但書之情形，而欲一同併合處罰時，應由
    受刑人請求檢察官向法院聲請定應執行刑，檢察官不得自行
    依職權逕向法院聲請，以維受刑人之權益。又法律上屬於自
    由裁量之事項，有其外部性界限及內部性界限，並非概無拘
    束。依據法律之具體規定，法院應在其範圍選擇為適當之裁
    判者，為外部性界限；而法院為裁判時，應考量法律之目的
    ，及法律秩序之理念所在者，為內部性界限。法院為裁判時
    ，二者均不得有所踰越。在數罪併罰，有二裁判以上，定其
    應執行之刑時，固屬於法院自由裁量之事項，然仍應受前揭
    外部性界限及內部性界限之拘束（最高法院94年度台非字第
    233號判決意旨參照）。
三、經查：
　㈠本件受刑人所犯如附表所示各罪，先後經臺灣臺中地方法院
    及本院分別判處如附表所示之刑，均確定在案。其中附表編
    號1所示之罪為得易科罰金及得易服社會勞動之罪；附表編
    號13所示之罪為不得易科罰金、得易服社會勞動之罪；附表
    編號2至12所示之罪為不得易科罰金、不得易服社會勞動之
    罪，屬刑法第50條第1項但書之情形。茲檢察官依受刑人蔡
    景樺之請求聲請合併定其應執行之刑，有卷附受刑人111年4
    月12日之「臺灣臺中地方檢察署刑法第50條第1項但書案件
    是否請求檢察官聲請定應執行刑調查表」乙份可稽，是依刑
    法第50條第2項之規定，聲請人就附表所示各罪聲請定其應
    執行之刑，核屬正當。
　㈡本院就檢察官聲請事項以書面通知受刑人於文到7日內具狀陳
    述意見，經受刑人覆稱：案發當時因受刑人父親胰臟腫瘤惡
    化急需開刀，受刑人上班薪水不夠支付父親醫療費用始誤入
    歧途，受刑人已與部分被害人達成和解，請求給予自新機會
    ，使儘快回歸社會照顧父親、還清被害人受騙之款項等語（
    本院卷第185至204頁）。爰審酌本件受刑人所犯如附表所示
    各罪，其中附表編號1至9所示之罪，曾經臺灣臺中地方法院
    以110年度聲字第2807號裁定定應執行有期徒刑3年2月；附
    表編號10至12所示之罪，曾經本院以109年度金上訴字第256
    7號判決定應執行有期徒刑4年；附表編號13所示之罪，曾經
    本院以110年度金上訴字第2195號判決定應執行有期徒刑7月
    ，有各該判決書、裁定及臺灣高等法院被告前案紀錄表在卷
    可稽。是以，本院定應執行刑，除不得逾越刑法第51條第5
    款所定法律之外部界限，亦應受內部界限及不利益變更禁止
    原則之拘束，並衡酌受刑人所犯如附表所示各罪分別為幫助
    詐欺取財罪、三人以上共同詐欺取財罪、一般洗錢罪，犯罪
    時間集中於108年8月22日至108年9月18日、109年4月19日至
    同年月20日，及其手段、動機、目的、侵害法益、各罪依其
    犯罪情節所量定之刑，並參諸刑法第51條第5款係採限制加
    重原則，而非累加原則之意旨，衡酌受刑人對侵害法益之加
    重效應及時間、空間之密接程度，而為整體評價後，本於比
    例原則、責罰相當等原則，合併定其應執行之刑如主文所示
    ，以免失之過苛。
四、爰刑事訴訟法第477條第1項，刑法第50條第2項、第53條、
    第51條第5款，裁定如主文。
中　　華　　民　　國　　111 　年　　5 　　月　　20　　日
            刑事第三庭    審判長法　官  楊  真  明
　  　　　　 　　　　　　       法　官  邱  顯  祥
　　  　　　　　　　　　　　    法　官  李  明  鴻     
以上正本證明與原本無異。      
如不服本裁定，應於收受送達後5日內向本院提出抗告書狀(須附
繕本)。因疫情而遲誤不變期間，得向法院聲請回復原狀。

                               書記官  陳  慈  傳
　　　　　　　　　　　　　　　 
中　　華　　民　　國　　111 　年　　5 　　月　　20　　日
【附表】
編           號  1 2 3 罪           名  詐欺 詐欺 詐欺 宣     告    刑  有期徒刑4月 有期徒刑8月 有期徒刑1年1月 (3次) 犯  罪  日   期  108年8月22日 108年9月18日 108年9月18日(3次) 偵查(自訴)機關年  度  案  號  臺中地檢109年度偵字第3727號 臺中地檢108年度偵字第25944號 臺中地檢108年度偵字第25944號 最後事實審 法        院 臺灣臺中地方法院 臺灣高等法院 臺中分院 臺灣高等法院 臺中分院  案        號 109年度中簡字第1049號 109年度上訴字第477號 109年度上訴字第477號  判 決  日 期      109/05/28     109/06/17    109/06/17 確定判決 法        院 臺灣臺中地方法院 臺灣高等法院 臺中分院 臺灣高等法院 臺中分院  案        號 109年度中簡字第1049號 109年度上訴字第477號 109年度上訴字第477號  判決確定日期     109/06/30     109/07/22     109/07/22 是否為得易科罰金之案件  得易科、社勞 不得易科、社勞 不得易科、社勞 備           註  臺中地檢109年度執字第10815號 臺中地檢109年度執字第11654號 臺中地檢109年度執字第11654號   編號1至9曾定有期徒刑3年2月（110執更3385）   

編           號  4 5 6 罪           名  詐欺 詐欺 詐欺 宣     告    刑  有期徒刑1年1月 有期徒刑1年4月 有期徒刑1年1月 (9罪) 犯  罪  日   期  108年9月11日 108年9月10日 108年9月10日(9次) 偵查(自訴)機關年  度  案  號  臺中地檢109年度偵字第23658號 彰化地檢109年度偵字第6210、6211號 彰化地檢109年度偵字第6210、6211號 最後事實審 法        院 臺灣臺中地方法院 臺灣高等法院 臺中分院 臺灣高等法院 臺中分院  案        號 109年度金訴字第517號 110年度金上訴字第64號 110年度金上訴字第64號  判 決  日 期      110/01/14     110/02/23    110/02/23 確定判決 法        院 臺灣臺中地方法院 臺灣高等法院 臺中分院 臺灣高等法院 臺中分院  案        號 109年度金訴字第517號 110年度金上訴字第64號 110年度金上訴字第64號  判決確定日期     110/03/09     110/03/23      110/03/23 是否為得易科罰金之案件  不得易科、社勞 不得易科、社勞 不得易科、社勞 備           註  臺中地檢110年度執字第3858號 彰化地檢110年度執字第1693號 彰化地檢110年度執字第1693號   編號1至9曾定有期徒刑3年2月（110執更3385）   

編           號  7 8 9 罪           名  詐欺 詐欺 詐欺 宣     告    刑  有期徒刑1年2月 有期徒刑1年1月 (4罪) 有期徒刑1年2月 犯  罪  日   期  108年9月10日 108年9月8日(4次) 108年9月8日 偵查(自訴)機關年  度  案  號  彰化地檢109年度偵字第6210、6211號 臺中地檢109年度偵字第28868號 臺中地檢109年度偵字第28868號 最後事實審 法        院 臺灣高等法院 臺中分院 臺灣臺中地方法院 臺灣臺中地方法院  案        號 110年度金上訴字第64號 110年度金訴字第213號 110年度金訴字第213號  判 決  日 期      110/02/23     110/05/04    110/05/04 確定判決 法        院 臺灣高等法院 臺中分院 臺灣臺中地方法院 臺灣臺中地方法院  案        號 110年度金上訴字第64號 110年度金訴字第213號 110年度金訴字第213號  判決確定日期     110/03/23     110/06/01      110/06/01 是否為得易科罰金之案件  不得易科、社勞 不得易科、社勞 不得易科、社勞 備           註  彰化地檢110年度執字第1693號 臺中地檢110年度執字第7544號 臺中地檢110年度執字第7544號   編號1至9曾定有期徒刑3年2月（110執更3385）   

編           號  10 11 12 罪           名  詐欺 詐欺 詐欺 宣     告    刑  有期徒刑1年3月 (3罪) 有期徒刑1年2月 (33罪) 有期徒刑1年4月 犯  罪  日   期  108年8月22日、108年8月26日、108年9月10日 108年9月10日至108年9月16日 108年9月10日 偵查(自訴)機關年  度  案  號  臺中地檢108年度偵字第27603號等 臺中地檢108年度偵字第27603號等 臺中地檢108年度偵字第27603號等 最後事實審 法        院 臺灣高等法院 臺中分院 臺灣高等法院 臺中分院 臺灣高等法院 臺中分院  案        號 109年度金上訴字第2567號 109年度金上訴字第2567號 109年度金上訴字第2567號  判 決  日 期      110/05/19     110/05/19 110/05/19 確定判決 法        院 臺灣高等法院 臺中分院 臺灣高等法院 臺中分院 臺灣高等法院 臺中分院  案        號 109年度金上訴字第2567號(經最高法院110年度台上字第6164號不合法駁回上訴) 109年度金上訴字第2567號(經最高法院110年度台上字第6164號不合法駁回上訴) 109年度金上訴字第2567號(經最高法院110年度台上字第6164號不合法駁回上訴)  判決確定日期     111/01/06      111/01/06       111/01/06 是否為得易科罰金之案件  不得易科、社勞 不得易科、社勞 不得易科、社勞 備           註  臺中地檢111年度執字第1746號 臺中地檢111年度執字第1746號 臺中地檢111年度執字第1746號   編號10至12曾定有期徒刑4年   

編           號  13 罪           名  洗錢防制法 宣     告    刑  有期徒刑4月(併科罰金新臺幣1萬元) (2罪) 犯  罪  日   期  109年4月19日、109年4月20日 偵查(自訴)機關年  度  案  號  臺中地檢109年度偵字第27233號 最後事實審 法        院 臺灣高等法院 臺中分院  案        號 110年度金上訴字第2195號  判 決  日 期      111/02/15 確定判決 法        院 臺灣高等法院 臺中分院  案        號 110年度金上訴字第2195號  判決確定日期     111/03/21 是否為得易科罰金之案件  不得易科、得社勞 備           註  臺中地檢111年度執字第4096號   編號13曾定有期徒刑7月